【裁判字號】    90,交聲,75
【裁判日期】    900426
【裁判案由】    聲明異議
【裁判全文】
臺灣臺中地方法院交通事件事裁定                      九十年度交聲字第七五號
    原處分機關  交通部公路局台中區監理所
    異 議人 即
    受 處分 人  甲○○
右列受處分人因違反道路交通管理處罰條例案件，對於交通部公路局臺中區監理所中
華民國九十年二月十五日所為之裁決（中監違字第駕裁六０─00000000號）
，聲明異議，本院裁定如左：
    主  文
異議駁回。
    理  由
一、按汽車駕駛人，行車速度，超過規定之最高時速者，處新台幣 (下同)一千二百
    元以上二千四百元以下罰鍰；又汽車駕駛人違反前開規定者，除依該條款處罰鍰
    外，並予記違規點數一點，道路交通管理處罰條例第四十條第一項、第六十三條
    第一項第一款分別定有明文。另汽車違反道路交通管理事件，以科學儀器取得違
    規證據資料，足資認定其違規事實者，得逕行舉發之，而逕行舉發，應記明車輛
    牌照號碼、車型等可資辨明之資料，查明汽車所有人姓名或名稱、住址，並以該
    汽車所有人為被通知人製單舉發之，由舉發機關送達被通知人；且逕行舉發違反
    道路交通管理事件，經汽車所有人依通知單之應到案日期前到案，並告知違規駕
    駛人姓名、身分證統一編號及住址者，處罰機關應即另行通知違規駕駛人到案依
    法處理，逾應到案日期，處罰機關應依道路交通管理處罰條例第八十五條第三項
    規定處罰該汽車所有人，違反道路交通管理事件統一裁罰標準及處理細則第二十
    三條第一項第五款、第二項、第十一條第一項第二款、第二十四條亦分別定有明
    文。
二、本件聲明異議意旨略以：異議人即受處分人甲○○未曾接獲民國八十八年二月十
    七日違規之舉發通知單，原處分機關之裁處，顯有違誤，爰聲請撤銷原處分等語
    。
三、本院查：本件受處分人對於其所有之車牌號碼０Ｖ─二０七０號自用小客車，於
    八十八年二月十七日上午十時二十九分許，行經臺七四線六．五公里處，有違規
    超速行車之事實並不爭執，並有照片一紙在卷可稽。受處分人因有前開違規情事
    ，乃經台灣省政府警政廳公路警察大隊於八十八年三月十六日以八八公警大交字
    第00000000號舉發違反道路交通管理事件通知單逕行舉發等情，亦有前
    揭舉發單影本一紙在卷可憑。受處分人於本院九十年四月二十五日訊問時並自承
    居住於台中市○○路六十號十一樓之五約三年多，係於五、六月個月前始搬離，
    而前揭舉發單確已於八十八年三月十八日以掛號郵件方式寄送至受處分人之上開
    居住處所，且郵件未經退回，亦經證人即舉發警員吳錦耀於本院同日訊問時證述
    明確，並有大宗掛號函件存根聯影本一件附卷可參，受處分人空言否認有收受前
    揭舉發單云云，不足採信。從而交通部公路局臺中區監理所本於上開舉發通知單
    ，在未有受處分人繳交罰鍰紀錄下據以裁處受處分人應繳納罰鍰二千四百元，並
    記違規點數一點，於法並無不合，本件異議為無理由，應予駁回。
據上論斷，應依道路交通管理處罰條例第八十七條第二項、道路交通案件處理辦法第
十九條，裁定如主文。
中      華      民      國      九十      年      四      月    二十六  日
                                    臺灣臺中地方法院交通法庭
                                        法  官  劉長宜
右正本證明與原本無異。
如不服本裁定應於送達後五日內向本院提出抗告狀。
                                        書記官
中      華      民      國      九十      年      四      月  三十   日


司法院資訊處製作；財團法人民間司法改革基金會備份。
